【裁判字號】    98,上易,2646
【裁判日期】    981230
【裁判案由】    傷害
【裁判全文】
臺灣高等法院刑事判決                98年度上易字第2646號
上  訴  人
即  被  告  甲○○
上列上訴人因傷害案件，不服臺灣士林地方法院98年度易字第12
號，中華民國98年8 月31日第一審判決（起訴案號：臺灣士林地
方法院檢察署97年度偵字第12369 號），提起上訴，本院判決如
下：
    主  文
上訴駁回。
    理  由
一、本案經本院審理結果，認第一審判決以上訴人即被告甲○○
    犯傷害罪，對被告為有罪之諭知，核無不當，應予維持，並
    引用第一審判決書記載之證據及理由（如附件原審判決書）
    。
二、本件被告上訴意旨略以：告訴人描述其遭毆打之經過，不僅
    內容前後矛盾，且發生順序亦不相同，加之告訴人與被告間
    有貨品退貨之民事糾紛，顯見告訴人上開指述均屬捏造，是
    原審法院不得僅憑驗傷報告即斷定被告確有踹傷告訴人腹部
    之事實云云。經查，被告雖辯稱告訴人捏造傷害事實，然被
    告之本件犯行，除據告訴人於警詢、偵查及原審到庭結證明
    確外（詳見偵查卷第3頁、第4頁、第14頁、第15頁、審易卷
    第14頁、第21頁、原審卷第39至44頁、第84至86頁、第102
    頁），另參馬偕紀念醫院（臺北院區）驗傷診斷證明書及馬
    偕紀念醫院98年7月6日馬院醫急字第0980002848號函暨檢送
    告訴人病歷資料所載傷勢，亦與上揭告訴人證述內容相互吻
    合（參見偵查卷第18頁、原審卷第53-1至第53-10頁），已
    據原判決於理由欄內詳予敘明。雖被告質疑告訴人證述遭毆
    打經過前後不一、多處矛盾，辯稱告訴人所受傷勢非其所造
    成云云，然本案傷害之過程，告訴人於臺北市大同分局建成
    派出所陳稱：…雙方有口角糾紛，伊走出門口後，被告欲拿
    木棍打伊，伊閃過後，被告用腳踢伊腹部致伊腹部受傷等語
    （見偵查卷第4頁），且於檢察官偵訊時結證稱：伊與被告
    發生爭執，伊走出門口，被告追出至其車上拿一支棍子打伊
    ，伊閃過，又用腳踢伊腹部，造成伊腹部受傷等語（見偵查
    卷第15頁），復於原審證稱：「…有發生爭吵我便要離開，
    被告就叫他女朋友及不明人士在他店門口堵住我，他拿木棍
    要打我，但是沒有打到，有用腳踢我腹部、這時他女朋友和
    二名共犯就擋在我後面，他一踢我馬上打手機來報警…」等
    語（詳見原審卷第39頁至第4頁），顯見告訴人於上揭時地
    遭被告用腳踹腹部致傷之情節，前後證述大體相同，雖告訴
    人另證關於在場之不明人士與被告女朋友擋在告訴人身後等
    情節，在警偵詢中未提及，然此不影響告訴人確遭被告以腳
    踹傷腹部等證詞之真實性。本院復參酌告訴人持用門號0000
    000000號手機雙向通聯紀錄、110報案紀錄、馬偕紀念醫院
    診斷證明書、臺北市大同分局調查筆錄（見原審卷第15頁、
    第52頁、偵查卷第18頁），亦可見告訴人於案發同日17時32
    分持手機撥打110報警，迄同日18時18分至馬偕紀念醫院驗
    傷，並於19時30分離開醫院，隨於19時50分於大同分局制作
    警詢筆錄時止，前揭時間緊密相連，足認告訴人受傷並非捏
    造，得為所其指訴遭被告以腳踹傷腹部之佐證，被告否認有
    傷害犯行，與積極之證據相違，難以採取。，審認定無誤。
    被告上訴，猶執前詞，否認犯罪，委無可採。被告另聲請傳
    訊證人蔡志明、林雪兒，查蔡志明、林雪兒業於原審到庭證
    述綦詳，其二人之證詞無從為被告有利之認定，亦由原判決
    論述明確，核無另行作證之必要。
三、原判決以被告所為，犯刑第277條第1項之傷害罪，並審酌被
    告犯罪動機、目的、告訴人所受傷害程序確屬輕微及被告犯
    後否認犯行，且犯後未與告訴人達成民事和解等一切情狀，
    判處拘役被告20日，並諭知易科罰金之折算標準，以新臺幣
    （下同）1,000元折算1日，其認事用法及量刑均無不當。被
    告提起上訴，仍執陳詞否認犯罪，為無理由，應予駁回。
據上論斷，應依刑事訴訟法第368條、第373條，判決如主文。
本案經檢察官陳玉珍到庭執行職務。
中    華    民    國    98    年    12    月    30    日
                  刑事第二十一庭審判長法  官  蔡聰明
                                      法  官  許永煌
                                      法  官  趙文
以上正本證明與原本無異。
不得上訴。
                                      書記官  葉金發
中    華    民    國    98    年    12    月    30    日
附錄：本案論罪科刑法條全文
中華民國刑法第277條第1項
傷害人之身體或健康者，處 3 年以下有期徒刑、拘役或 1 千元
以下罰金。


司法院資訊處製作；財團法人民間司法改革基金會備份。
